臺灣苗栗地方法院刑事判決　　　　　　 99年度交易字第280號
公　訴　人　臺灣苗栗地方法院檢察署檢察官
被　　　告　朱秀木
上列被告因過失致死案件，經檢察官提起公訴（99年度偵續字第
54號），本院判決如下：
    主  文
朱秀木犯過失致人於死罪，處有期徒刑捌月。
    事  實
一、朱秀木於民國98年10月20日晚間8 時前某時許，駕駛車牌號
    碼為CL-8247 號自用小客車，沿國道1 號高速公路由北往南
    方向行駛。其於同日晚間接近8 時許，行經國道1 號高速公
    路南向216 公里400 公尺處中線車道，本應注意車前狀況，
    並隨時採取必要之安全措施。而當時天候晴、夜間無照明、
    路面乾燥、無障礙物、無缺陷且視距良好，並無不能注意的
    情事，竟疏未與前方由曲文玲所駕駛、搭載張茂堂之車牌號
    碼為3G-5435 號自用小客車，保持安全間距，自後追撞車號
    3G -5435號自用小客車（當時曲文玲、張茂堂均未受傷），
    導致車號3G-5435 號自用小客車停止於該處中線車道與外側
    車道之間。朱秀木依高速公路及快速公路交通管制規則第15
    條之規定，原應注意汽車在行駛途中，因機件故障或其他緊
    急情況無法繼續行駛時，應滑離車道，在路肩上停車待援。
    滑離車道時，應先顯示方向燈逐漸減速駛進路肩，車身或所
    載貨物突出部分，須全部離開車道。待援期間除顯示閃光警
    示燈外，並在故障車輛後方50公尺至100 公尺處設置車輛故
    障標誌警示。汽車無法滑離車道時，除顯示危險警告燈外，
    應在故障車輛後方1 百公尺以上處設置車輛故障標誌。而依
    當時情形並無不能注意之情事，距朱秀木竟疏於注意及此，
    於撞擊後即貿然下車至車號3G-5435 號自小客車後方查看，
    以致張茂堂亦下車站立於上述自用小客車後方查看車損，未
    於車後方設置故障警告標誌，亦未立即與張茂堂共同協力警
    示後方來車。斯時，適有李韋銘（所涉過失致人於死罪嫌，
    檢察官起訴後，由臺灣彰化地方法院以100 年度交簡字第
    484 號判處有期徒刑5 月，如易科罰金，以新臺幣1 千元折
    算1 日。緩刑2 年確定在案）於同日晚間8 時許，亦駕駛車
    牌號碼2168-WQ 號之自用小客車，沿國道1 號高速公路之中
    間車道由北往南方向行駛，亦疏未注意車前狀況及與前車保
    持適當之安全距離，行駛至上述肇事地點前，因煞避不及，
    而以其所駕車輛之前車頭衝撞站立於車號3G-5453 號自小客
    車後方之張茂堂及朱秀木，再撞及車號3G -5453號自小客車
    後車尾，致張茂堂受有全身多發性外傷、骨折、顱腦損傷、
    顱內出血之傷害，並當場因傷重死亡。
二、案經被害人張茂堂之配偶劉麗美訴由臺灣彰化地方法院檢察
    署陳請臺灣高等法院臺中分院檢察署檢察長移轉臺灣苗栗地
    方法院檢察署檢察官偵查起訴。
    理  由
一、本件被告朱秀木對於下列供述證據、非供述證據的證據能力
    均不爭執，且無違法取得或顯不可信之情形，本院自得將之
    採為認定本件犯罪事實存否之證據，附此敘明。
二、被告朱秀木固坦承於上述時間駕駛車牌號碼為CL-8247 號自
    用小客車，沿國道1 號高速公路由北往南方向行駛，於同日
    晚間接近8 時許，行經國道1 號高速公路南向216 公里400
    公尺處中線車道，與行駛於前方之車號3G-5435 號自用小客
    車發生擦撞。其與張茂堂均下車站立於車號3G-5435 號自用
    小客車後方，但未於該部車輛後方設置車輛故障標誌警示後
    方來車。不久之後為車牌號碼2168-WQ 號之自用小客車所撞
    及，張茂堂死亡等事實。但其否認有過失致人於死犯行，辯
    稱：車號3G -5435號自用小客車沒有打方向燈，由伊左側即
    內線車道變換至中線車道，伊煞車不及車頭擦撞到對方車輛
    後方。後來是車牌號碼2168-WQ 號之自用小客車來撞伊及張
    茂堂，張茂堂死亡不是被伊撞的等語。
三、惟查：
  (一)本件車禍事故發生後，被告朱秀木所駕駛車號CL-8247 號自
    用小客車，斜停在內側車道與內側路肩，車頭朝西南方向；
    左前輪與左後輪在內側路肩上，右前角距離車道線2.4 公尺
    ，右後角距離車道3.1 公尺。證人曲文玲所駕駛車號3G-543
    5 號自用小客車，最後停於中線車道與外側車道之車道線上
    ，左側輪胎在中線車道，右側輪胎在外側車道上車頭朝南。
    左前角距離左側車道線（內側車道與中線車道間之車道線）
    2.5 公尺，左後角距離左側車道線（內側車道與中線車道間
    之車道線）2.4 公尺。證人李韋銘所駕駛車號2168-WQ 號自
    用小客車，停於內側車道與中線車道之車道線上，左側輪胎
    在內側車道，右側輪胎在中線車道上，車頭朝南，左前角距
    離左側路面邊線2.4 公尺，左後角距離左側路面邊線2.6 公
    尺（以上參臺灣彰化地方法院檢察署98年度相字第766 號卷
    第58頁之道路交通事故現場圖）。被告朱秀木所駕駛車號CL
    -8247 號自用小客車之車頭嚴重毀損，引擎蓋彎曲隆起，左
    右兩側頭燈掉落毀損、前保險桿上之號牌掉落（參同上相卷
    第67至68頁上下方照片、第69頁上方照片）、擋風玻璃右側
    部分有撞擊痕、車尾無車損（參同上相卷第68、69頁上方、
    69頁下方照片）。證人曲文玲所駕駛車號3G-5435 號自用小
    客車後行李蓋掀起、後車尾嚴重毀損（參同上相卷第64頁下
    方照片及第65頁上下方照片），車尾部左側約3 分之1 處有
    明顯的凹痕、右後車身無明顯車損（參同上相卷第66頁方照
    片）、左後車身有內縮凹痕（參同上相卷第66頁下方照片）
    。證人李韋銘所駕駛車號2168-WQ 號自用小客車之車頭毀損
    、引擎蓋凹損（參同上相卷第71頁照片）、車頭右側3 分之
    1 處有明顯凹損（參同上相卷第72至73頁上下方照片），擋
    風玻璃右側部分有撞擊痕（參同上相卷第74頁上方照片）。
    證人曲文玲所駕駛車號3G-5435 號自用小客車後方留有兩道
    輪胎滑痕，長度分別為9.0 公尺及13公尺。證人李韋銘所駕
    駛車號2168-WQ 號自用小客車最終停止位置之車尾上游4.2
    公尺處，留有血漬起點與落土碎片；該部車輛後方0.6 公尺
    處，有車號3G-5435 號自用小客車乘客【即張茂堂】之皮鞋
    ；該名乘客橫躺臥（頭朝西方，腳朝東方）在車號3G-5435
    號自用小客車最終停止位置之前方0.4 公尺處（以上參同上
    相卷第58頁之道路交通事故現場圖）。
  (二)證人曲文玲證稱：「（問：98年10月20日晚上8點，你有無
    開一台3G-5435號自小客車在國道一號216公里400公尺南向
    發生車禍？）有的。」、「（問：車禍發生時，車子是否為
    你駕駛？）是的。」、「（問：車禍發生時，死者坐在你車
    上何處？）副駕駛座。」、、、「（問：為何發生車禍？）
    當時我行駛在中線車道，後方車子撞我後車尾，當時我直行
    ，沒有變換車道。」、「（問：車禍撞到前，你的車速？）
    約80公里/小時。」、「（問：撞到後你如何處理？）我立
    即按故障燈，車子冒煙，追撞我們的車停到我車子旁邊，下
    車查看，而死者下車查看報警，之後死者與朱秀木走到車後
    查看，突然間李韋銘開的車就追撞到死者，當時我的車門卡
    住無法下車。」、「（問：你的車子被朱秀木的車子追撞時
    ，當時死者有無受傷？）沒有，我與死者的傷都是李韋銘所
    開的車追撞所造成的。」、「（問：你車子第一次被撞後，
    有無移動？）沒有，是第3 部李韋銘的車追撞後，我的車才
    往前推。」、「（問：第一次車禍時，朱秀木的車為何會停
    到你車子的左前方？）我不清楚，我不知道是朱秀木再往前
    開或是衝撞而自動往前。」、、、「（問：第一次車禍後，
    死者為何下車？）我不知道，我只知道撞到我車子的人先下
    車後，死者才跟著下車。」、「（問：朱秀木下車後，有無
    與你與死者說話？）沒有。」、「（問：死者下車前有無與
    你說何事？）沒有。」（以上參臺灣彰化地方法院檢察署98
    年度相字第766 號卷第42至44頁）、「（問：請你將肇事經
    過情形內容詳述一遍？）我車行駛中線車道，車速大概80左
    右，就被後面車子【CL-8247 號車】撞上來，我第一時間就
    先按警示燈，我朋友就說我們車子被撞，車子有偏右一點，
    他的車子就偏左去了，我朋友就要下車【邊打電話邊開門】
    ，我就叫他不要下去，他就在車上打電話報警、、，在車上
    打電話打完之後，那時候對方已經下車走向我們的車，我車
    門一直打不開，我朋友想下車，我叫他不要下車，他就下車
    ，我也想下車，但我車門都打不開，他們在我車後面講話，
    但我不曉得在說什麼，在這瞬間，後面的車子【2168-WQ 】
    就撞上來。」（以上參同上相卷第9 頁）等語。
  (三)證人李韋銘證稱：「（問：你駕駛何車？車輛種類？你於何
    時何地與何車發生事故）我駕駛2168-WQ 自小客車、、我約
    20時00分於國道1 號南向216 公里400 公尺與3G-5435 自小
    客車發生事故。」、「（問：當時天候、路況、交通流量及
    視距如何？有無障礙物？標誌、標線是否清楚？當地速限多
    少？）正常，中線車道上當時停有1 部車及2 個人。都有清
    楚，速限為110 公里。」、、、「（問：發現危險狀況時距
    離對方多遠？肇事經過情形為何？）我當時發現前方有危險
    狀況時，距離前車約2 個車身，肇事前我的前方有一部車號
    不詳之自小客車，我車的行速約100 公里，離該車約有2 至
    3 部車的距離，前車突然往內側車道閃避，我就發現前方有
    停一部車【此時我車距離停於中線車道那部車約2 至3 部車
    】，我馬上急踩煞車，因為當時內、外側車道有車我無法閃
    避，於快撞上前車時，我才又發現該車輛後方有2 個人站在
    後行李箱後方【此時我車距離那2 個人約1 至2 公尺】，當
    時該車【3G-5435 小自客】，行李箱已開啟，最後我車因煞
    車不及而直接撞上站在中線車道上的那2 個人，之後又撞上
    該車【3G-5435 小自客】。」、「（問：遭你撞上之3G-543
    5 號自小客車，當時後方有無擺設警告標誌或故障措施？或
    開亮故障燈【閃光黃燈】？）沒有任何標誌或有人在指揮，
    也沒有看到故障燈。」等語（參同上相卷第4 至5 頁）。
  (四)被告朱秀木陳稱：「（問：提示彰化地檢署98年度相字第76
    6 號卷第4 到5 頁，對於李韋銘說他當時發現前方有危險狀
    況，在肇事前他的前方有一部不詳車號的自小客車..等語，
    有何意見？）沒有意見，差不多是這樣的情形。」、「（問
    ：李韋銘所述是否實在？）實在。」、「（問：你的車跟曲
    文玲駕駛的上開自用小客車擦撞之後，3G-5435 號自小客車
    停止在該處的中線車道，你跟張茂堂站立在該車的後方，你
    有沒有做任何警告的措施，警告後面的來車不要來追撞，保
    障用路人的行車安全，以及生命財產的保障？）來不及，我
    沒有做。」等語（參審卷100 年4 月12日審判筆錄第8 至9
    頁）。
  (五)是觀諸證人曲文玲證稱伊車子行駛中線車道，伊【指張茂堂
    】朋友說伊們車子被撞，車子有偏右一點，他的車子【指朱
    秀木駕駛之車號CL-8247 號自用小客車】就偏左去了，他【
    指張茂堂】在車上打電話報警，那時候對方【指朱秀木】已
    經下車走向伊們的車，他們【指朱秀木及張茂堂】在伊車後
    面講話，這瞬間，後面的車子【指李韋銘所駕駛之車號2168
    -WQ 號自用小客車】追撞上來等語（參同上相卷第9 頁、第
    43頁）。證人李韋銘證稱伊當時發現前方有危險狀況時，距
    離前車約2 個車身，前車突然往內側車道閃避，伊就發現距
    離伊約2 至3 部車輛長度處之前方有停一部車【指曲文玲所
    駕駛之車號3G-5435 號自用小客車】，伊馬上急踩煞車，於
    快撞上時，才又發現該車輛後方有2 個人站在後行李箱後方
    ，當時該車行李箱已開啟，最後因煞車不及而直接撞上站在
    中線車道上的那2 個人【指朱秀木及張茂堂】，之後又撞上
    該車【指曲文玲所駕駛之車號3G-5435 號自用小客車】。當
    時該部車輛後方沒有任何標誌或有人在指揮，也沒有看到故
    障燈等語（參同上相卷第4 至5 頁）。再斟酌被告朱秀木陳
    稱證人李韋銘上述證詞屬實等語（參審卷100 年4 月12日審
    判筆錄第8 至9 頁），復衡酌被告朱秀木所駕駛之車號CL-8
    247 號自用小客車引擎蓋突起、保險桿破損（參同上相卷第
    21頁下方照片、第22頁上方照片）；證人曲文玲所駕駛車號
    3G-5435 號自用小客車後行李蓋掀起、後車尾嚴重毀損（參
    同上相卷第64頁下方照片及第65頁上下方照片），及斟酌道
    路交通事故現場圖（參同上相卷第58頁）所示，可知被告朱
    秀木駕駛車號CL -824 7 號自用小客車、證人曲文玲駕駛車
    號3G-543 5號自用小客車於事故發生前，均行駛於中線車道
    ，證人曲文玲駕駛車號3G-5435 號自用小客車在前，被告知
    被告朱秀木駕駛車號CL-8247 號自用小客車在後，被告朱秀
    木駕駛車號CL-824 7號自用小客車未保持安全距離，追撞行
    駛於前方的證人曲文玲駕駛車號3G-5435 號自用小客車。證
    人曲文玲所駕駛車號3G-5435 號自用小客車被撞後停於中線
    車道，被告朱秀木則向內側車道行駛而停於內側車道較遠處
    。證人曲文玲所搭載的乘客張茂堂於車內打電話報警，被告
    朱秀木則走至證人曲文玲所駕駛之車號3G-5435 號自用小客
    車附近，不久之後，乘客張茂堂下車與被告朱秀木站立於車
    號3G-5435 號自用小客車後方，但被告朱秀木並未在該部車
    後方設置故障警告標誌，亦未立即與張茂堂共同協力警示後
    方來車。再參酌車號3G-5435 號自小客車之車尾受損照片（
    參同上相卷第23至24頁）所示，第2 次撞擊之前車號3G-543
    5 號自小客車後行李箱已經打開，並無明顯車損；而該車之
    車尾有Ｖ字型的凹損，與證人李韋銘所駕駛車號2168-WQ 號
    自用小客車之車頭亦有Ｖ字型凹損且引擎蓋突起（參同上相
    卷第71至74頁照片）相吻合，可徵證人李韋銘所駕駛車號21
    68-WQ 號自用小客車，自後撞及停於前方車號3G-5435 號自
    小客車（該車第2 次被撞）無訛。復衡酌卷附臺灣彰化地方
    法院檢察署檢驗報告書、法醫採證照片所示（參同上相卷第
    50至52頁、第53頁），可知張茂堂之腿骨折斷，證人李韋銘
    所駕駛車號2168-WQ 號自用小客車之保險桿高度，與張茂堂
    腿骨折斷處吻合。又考量卷附照片所示（參同上相卷第30頁
    下方照片），可見車號2168-WQ 號自用小客車的擋風玻璃破
    損，足證張茂堂遭該部車輛撞擊腿部後跌上引擎蓋，並撞擊
    擋風玻璃，最後跌落在該車最終停止位置前方（參同上相卷
    第58頁道路交通事故現場圖）。再觀察臺灣彰化地方法院檢
    察署相驗屍體證明書、檢驗報告書、相驗屍體照片（參同上
    相卷第47至55頁、第76至80頁）所示，可知張茂堂受有全身
    多發性外傷、骨折、顱腦損傷、顱內出血之傷害，於車禍當
    場因傷重而死亡。由此足徵證人李韋銘所駕駛車號2168 -WQ
    號自用小客車，在撞擊車號3G-5435 號自小客車前，已先撞
    擊站立於車號3G-5435 號自小客車後方之張茂堂及被告朱秀
    木，張茂堂因上述傷勢當場死亡。
  (六)汽車行駛時駕駛人應注意車前狀況並隨時保持必要之安全措
    施，道路交通安全規則第94條第3 項定有明文。次按高速公
    路及快速公路交通管制規則第15條之規定，原應注意汽車在
    行駛途中，因機件故障或其他緊急情況無法繼續行駛時，應
    滑離車道，在路肩上停車待援。滑離車道時，應先顯示方向
    燈逐漸減速駛進路肩，車身或所載貨物突出部分，須全部離
    開車道。待援期間除顯示閃光警示燈外，並在故障車輛後方
    50公尺至100 公尺處設置車輛故障標誌警示。汽車無法滑離
    車道時，除顯示危險警告燈外，應在故障車輛後方1 百公尺
    以上處設置車輛故障標誌，高速公路及快速公路交通管制規
    則第15條定有明文。本件被告朱秀木駕駛車號CL-8247 號自
    用小客車，沿國道1 號高速公路由北往南方向行駛，於上述
    時間行經國道1 號高速公路南向216 公里400 公尺處中線車
    道，本應注意車前狀況，並隨時採取必要之安全措施。而當
    時天候、路況及視距均屬良好，並無不能注意的情事，竟疏
    未與前方由曲文玲所駕駛、搭載張茂堂之車號3G-5435 號自
    用小客車，保持安全間距，自後追撞車號3G-5435 號自用小
    客車（當時曲文玲、張茂堂均未受傷），導致車號3G-5435
    號自用小客車停止於該處中線車道與外側車道之間。而被告
    朱秀木於肇事後，旋即走至車號3G-5435 號自用小客車附近
    ，並走至該車之後方，張茂堂亦下車與被告朱秀木在該車後
    方查看。但被告朱秀木未於車號3G-5435 號自用小客車之後
    方設置故障警告標誌，亦未立即與張茂堂共同協力警示後方
    來車。斯時，李韋銘駕駛車牌號碼2168-WQ 號之自用小客車
    ，沿國道1 號高速公路之中間車道由北往南方向行駛，亦疏
    未注意車前狀況及與前車保持適當之安全距離，行駛至前開
    肇事地點前，因煞避不及，該部車輛之前車頭衝撞站立於車
    號3G-5453 號自小客車後方之張茂堂及被告朱秀木，再撞及
    車號3G -5453號自小客車後車尾，致張茂堂受有全身多發性
    外傷、骨折、顱腦損傷、顱內出血之傷害，並當場因傷重死
    亡，應為本件車禍發的經過。而本件經臺灣省彰化縣區車輛
    行車事故鑑定委員會、臺灣省車輛行車事故覆議鑑定委員會
    、中央警察大學鑑定結果，亦同此認定，此有臺灣省彰化縣
    區車輛行車事故鑑定委員會98年12月15日彰鑑字第09856027
    13號函附之鑑定意見書、臺灣省車輛行車事故覆議鑑定委員
    會98年3 月16日覆議字第0996200922號函附鑑定意見書（參
    同上相卷第95至99頁，臺灣彰化地方法院檢察署99年度調偵
    字第238 號卷第2 頁）、中央警察大學100 年2 月10日鑑定
    書（附於審卷100 年1 月5 日審判筆錄之後）各1 份在卷可
    考。被害人張茂堂因本件車禍而死亡，已如前述。而被告朱
    秀木因上述的過失，造成被害人張茂堂死亡，被害人張茂堂
    的受死亡與被告朱秀木上述過失間具有相當因果關係，被告
    朱秀木因過失而致他人死亡乙節，堪以認定。
  (七)至被告朱秀木以上述情詞置辯，然查：
    1.證人曲文玲證稱當時伊行駛在中線車道，後方車子撞伊後
      車尾，當時伊直行，沒有變換車道，車速約每小時80公里
      ，當時快到收費站伊有減速，後來就被後面車子【CL-824
      7 號車】撞上來等語（參同上相卷第8 至10頁、第42頁）
      。再斟酌被告朱秀木所駕駛車號CL-8247 號自用小客車之
      車頭嚴重毀損，引擎蓋彎曲隆起，左右兩側頭燈掉落毀損
      、前保險桿上之號牌掉落（參同上相卷第67至68頁上下方
      照片、第69頁上方照片）。證人曲文玲所駕駛車號3G-543
      5 號自用小客車後行李蓋掀起、後車尾嚴重毀損（參同上
      相卷第64頁下方照片及第65頁上下方照片）。可見證人曲
      文玲於上述時地行駛於中線車道，並未變換車道，因時速
      約80公里左右，遭行駛於正後方，但未保持安全距離的被
      告朱秀木駕車自後追撞，造成前述車損等事實。被告朱秀
      木辯稱曲文玲未打方向燈變換車道，令伊措手不及而擦撞
      曲文玲所駕駛的車輛等語為虛，不足採信。
    2.上述車禍係兩階段的交通事故，第一階段係被告朱秀木駕
      駛車號CL-8247 號自用小客車，於上述時地，行經國道1
      號高速公路南向216 公里400 公尺處中線車道，未與行駛
      於前方中線車道之證人曲文玲所駕駛車號3G-5435 號自用
      小客車保持安全間距，自後追撞車號3G-5435 號自用小客
      車，係肇事主因。證人李韋銘駕駛車牌號碼2168-WQ 號之
      自用小客車，未注意車前狀況而撞擊肇事後下車站立車輛
      後方之被告朱秀木、張茂堂及曲文玲之車輛，為第二階段
      車禍的肇事主因。被告朱秀木於肇事後，未於車後方設置
      故障警告標誌，復與車號3G-5435 號自用小客車之乘客張
      茂堂下車，站立於車號3G-5435 號自用小客車後方，未立
      即共同協力警示後方來車，為第二階段車禍的肇事次因。
      而上述車禍案件經送臺灣省彰化縣區車輛行車事故鑑定委
      員會、臺灣省車輛行車事故覆議鑑定委員會、中央警察大
      學鑑定結果，亦同此認定，已如前述【參理由欄三、(五)、
      (六)】。則被告朱秀木既有上述疏失，導致被害人張茂堂因
      上述車禍而死亡，雖被害人張茂堂對本件車禍發生亦與有
      過失，惟仍難免除被告於本件肇事之過失責任。至被告朱
      秀木辯稱張茂堂非伊撞死等語，但伊係肇事次因，仍應負
      過失致人於死之罪責，其此節辯解顯為避重就輕之詞，不
      能採信。
  (八)綜上，被告之辯解均為臨訟卸責之詞，不足為採。此外，復
    有道路交通事故現場圖、道路交通事故調查報告表（一）、
    （二）各1 份、照片69張、車籍查詢基本資料詳細畫面3份
    、臺灣彰化地方法院檢察署相驗屍體證明書、檢驗報告書各
     1份、臺灣省彰化縣區車輛行車事故鑑定委員會98年12月15
    日彰鑑字第0985602713號函附之鑑定意見書、臺灣省車輛行
    車事故覆議鑑定委員會98年3 月16日覆議字第0996200922號
    函附鑑定意見書、中央警察大學100 年2 月10日鑑定書各1
    份、臺灣彰化地方法院100 年度交簡字第484 號刑事簡易判
    決1份在卷可佐，其過失致人於死犯行，洵堪認定。
四、核被告朱秀木所為，係犯刑法第276 條第1 項之過失致死罪
    。爰審酌被告駕駛車輛於上述時地行駛於國道高速公路中線
    車道，疏未與行駛於前方由曲文玲所駕駛的自小客車保持安
    全距離，自後追撞曲文玲所駕駛車輛，造成彼此車輛毀損且
    分別停於國道高速公路之內側、中線車道上。但其於肇事後
    ，竟未在車號3G-5435 號自用小客車之後方設置故障警告標
    誌，復與張茂堂下車後站立於車號3G-5435 號自用小客車後
    方，但未立即共同協力警示後方來車，適有李韋銘疏未注意
    車前狀況撞擊肇事後下車站立車輛後方之被告朱秀木、張茂
    堂及曲文玲之車輛，導致張茂堂傷重當場死亡，產生此無可
    彌補之後果，對被害人家屬所造成之傷痛非輕。復衡酌其否
    認犯行飾詞卸責，遑論賠償被害人家屬所受之損失等一切情
    狀，並斟酌檢察官之具體求刑，量處如主文所示之刑，以示
    懲儆。
據上論斷，應依刑事訴訟法第299 條第1 項前段，刑法第276 條
第1 項，刑法施行法第1 條之1 ，判決如主文。
本案經檢察官林文中到庭執行職務。
中    華    民    國    100   年    4     月    26    日
                  刑事第一庭  法  官  呂曾達
以上正本證明與原本無異。
如不服本判決，應於收受送達後10日內向本院提出上訴書狀（應
敘述具體理由並附繕本）。
                              書記官  劉容辰
中    華    民    國   100    年    4     月    26    日
附錄論罪科刑法條：
中華民國刑法第276 條第1 項。
（過失致死罪）
因過失致人於死者，處 2 年以下有期徒刑、拘役或 2 千元以下
罰金。